【裁判字號】    92,訴緝,6
【裁判日期】    920311
【裁判案由】    毒品危害防制條例
【裁判全文】
臺灣基隆地方法院刑事判決                            九十二年度訴緝字第六號
    公  訴  人  臺灣基隆地方法院檢察署檢察官
    被      告  甲○○
右列被告因違反毒品危害防制條例案件，經檢察官提起公訴（九十一年度毒偵字第四
○九號），本院判決如左：
    主  文
甲○○連續施用第一級毒品，累犯，處有期徒刑捌月；又連續施用第二級毒品，累犯
，處有期徒刑柒月，扣案之玻璃球吸食器個（內均附著安非他命殘渣，重量無法秤
量）沒收銷燬之。應執行有期徒刑壹年貳月，扣案之玻璃球吸食器個（內均附著安
非他命殘渣，重量無法秤量）均沒收銷燬之。
    事  實
一、甲○○曾犯違反麻醉藥品管理條例、竊盜、違反槍砲彈藥刀械管制條例等罪，前
    因違反麻醉藥品管理條例等案件，經分別判處徒刑確定，並經臺灣高等法院八十
    五年度聲字第一二六八號裁定應執行有期徒刑四年二月確定，經送監執行後，於
    八十六年三月八日假釋出獄，嗣經撤銷假釋執行殘刑，甫於九十年三月三十一日
    縮刑期滿執行完畢。又甲○○分別因施用第二級毒品案件，經依本院八十七年度
    毒聲字第三六八號、八十七年度毒聲字第四六八號先後二次裁定送觀察、勒戒後
    ，均認無繼續施用毒品之傾向，由臺灣基隆地方法院檢察署檢察官分別於八十七
    年九月二十八日及八十七年十月二十七日，以八十七年度偵字第三九四三號及八
    十七年度偵字第四七五六號為不起訴處分確定。詎甲○○仍不知悛悔，基於施用
    第一級毒品之概括犯意，於九十一年四月十七日及九十二年一月二十六日，連續
    在台北縣五股鄉○○路○段五四三巷五四號六一六室及基隆市○○區○○路八四
    巷二二弄二五號住處內，以將海洛因粉末摻於香菸捲中點菸吸食之方式，施用第
    一級毒品海洛因；另基於施用第二級毒品之概括犯意，自九十一年二月間不詳時
    間起，至九十一年四月十七日止，連續在台北縣五股鄉○○路○段五四三巷五四
    號六一六室租住處，將安非他命置於玻璃球中，以火烤成煙吸入之方式施用第二
    級毒品安非他命多次。嗣為警於九十一年四月十八日下午三時三十分許，在台北
    縣五股鄉○○路○段五四三巷五四號六一六室執行搜索時查獲，並扣得甲○○所
    有專供其施用安非他命用之玻璃球吸食器三個（內含安非他命殘渣，重量無法秤
    量）；復甲○○再因遭臺灣基隆地方法院檢察署通緝，而於九十二年一月二十七
    日在基隆市中山區經警緝獲。
二、案經基隆市警察局第二分局報告臺灣基隆地方法院檢察署檢察官偵查起訴。
    理  由
一、右揭事實，業據被告甲○○於本院調查及審理中坦承不諱，且被告經警於九十一
    年四月十八日下午三時三十分許採集其尿液檢體，送基隆市衛生局檢驗之結果，
    呈甲基安非他命及海洛因代謝物嗎啡之陽性反應，有該局檢驗成績書（基衛檢字
    第○五四八○號，附於偵卷第二十頁）一紙附卷足稽，並有玻璃球吸食器三個（
    內含安非他命殘渣，重量無法秤量）扣案足資佐證；核被告之自白與事實相符，
    應堪採為證據，被告施用第一、二級毒品之犯行已堪認定。又被告前因施用第二
    級毒品案件，經二次裁定送觀察、勒戒後，均認無繼續施用毒品之傾向，由臺灣
    基隆地方法院檢察署檢察官分別於八十七年九月二十八日及八十七年十月二十七
    日，以八十七年度偵字第三九四三號及八十七年度偵字第四七五六號為不起訴處
    分確定，有臺灣基隆地方法院檢察署刑案資料查註紀錄表、臺灣高等法院被告全
    國前案紀錄表各一件、不起訴處分書二件（偵卷第十六、十七頁）附卷足稽，被
    告係三犯以上施用毒品案件。本件事證明確，被告犯行洵堪認定。
二、查海洛因、安非他命分別係毒品危害防制條例所定之第一級、第二級毒品，此為
    該條例第二條第二項第一、二款所明定。核被告所為，係犯毒品危害防制條例第
    十條第一項之施用第一級毒品罪、第二項之施用第二級毒品罪。被告施用第一級
    、第二級毒品前後，持有第一級毒品海洛因、第二級毒品安非他命及專供施用安
    非他命之器具之低度行為，應分別為其施用第一級、第二級毒品之高度行為所吸
    收，不另論罪。其分別先後多次施用第一級毒品、第二級毒品之犯行，時間緊接
    ，所犯分別係構成要件相同之罪名，顯係基於概括犯意反覆為之，均為連續犯，
    應依刑法第五十六條之規定，分別以施用第一級毒品、施用第二級毒品各一罪論
    並均依法加重其刑。被告所犯上開施用第一級毒品及施用第二級毒品二罪間，犯
    意各別，行為互殊，應予分論併罰。公訴意旨雖未就被告於九十一年四月十八日
    十五時三十分之前二十四小時、四十八小時內以外之施用第一級毒品、施用第二
    級毒品犯行部分提起公訴，惟被告所為該部分如事實欄所載之連續施用第一、二
    級毒品犯行與公訴人起訴之犯罪事實既具有連續犯之裁判上一罪關係，為起訴效
    力所及，本院自應併予審究，附此敘明。又被告前有如事實欄所載之前科，甫於
    九十年三月三十一日執行有期徒刑完畢，有臺灣高等法院被告全國前案紀錄表一
    件在卷可按，其於有期徒刑執行完畢後，五年內再犯有期徒刑以上之罪，為累犯
    ，應依法遞予加重其刑。爰審酌海洛因、安非他命對於人體會產生成癮、依賴性
    ，均係足以危害個人健康及社會安全之管制藥物，被告曾有違反麻醉藥品管理條
    例前科，又因施用毒品案件，經過二次執行觀察、勒戒，猶不知戒除濫行施用毒
    品惡習，再犯本件施用毒品案件，及其犯罪之自我麻醉動機、手段、所生自我戕
    害結果及犯罪後坦承犯行之態度等一切情狀，量處如主文所示之刑，以示懲儆，
    並定其應執行之刑。
三、扣案之玻璃球吸食器三個（內附著有安非他命殘渣，重量無法秤量），係專供被
    告施用第二級毒品安非他命所用，均應依毒品危害防制條例第十八條第一項前段
    之規定沒收銷燬之。
四、據上論斷，應依刑事訴訟法第二百九十九條第一項前段，毒品危害防制條例第十
    條第一項、第二項、第十八條第一項前段，刑法第十一條前段、第五十六條、第
    四十七條、第五十一條第五款，判決如主文。
本案經檢察官林明志到庭執行職務。
中      華      民      國    九十二    年      三      月     十一     日
                                臺灣基隆地方法院刑事第二庭
                                            法  官  蔡  岱  霖
右正本證明與原本無異。
對於本件判決如有不服，應於收受送達後十日內，向本院提出上訴書狀，上訴於臺灣
高等法院，並按他造當事人之人數附具繕本。
                                            書記官  陳  錦  進
中      華      民      國    九十二    年      三      月     十一     日
附錄論罪法條
毒品危害防制條例第十條第一項、第二項：
施用第一級毒品者，處六月以上五年以下有期徒刑。
施用第二級毒品者，處三年以下有期徒刑。


司法院資訊處製作；財團法人民間司法改革基金會備份。
